【裁判字號】    99,訴,1503
【裁判日期】    991231
【裁判案由】    違反毒品危害防制條例
【裁判全文】
臺灣彰化地方法院刑事判決              99年度訴字第1503號
公  訴  人  臺灣彰化地方法院檢察署檢察官
被      告  陳雨嵐
上列被告因違反毒品危害防制條例案件，經檢察官提起公訴（99
年度毒偵緝字第90號），本院依簡式審判程序判決如下：
    主  文
陳雨嵐施用第一級毒品，累犯，處有期徒刑玖月。
    事  實
一、陳雨嵐前於民國91年間曾因施用毒品案件，經送強制戒治後
    ，於92年5月11日執行完畢釋放。另於5年內之96年間因施用
    第一、二級毒品等案件，經法院各判處有期徒刑1年、10月
    、1年、6月確定，嗣前2案經法院各裁定減刑為有期徒刑6月
    、5月，並定應執行有期徒刑10月確定，後2案則經法院定應
    執行有期徒刑1年4月確定；而其入監接續執行前開案件後，
    於98年3月16日因假釋付保護管束而出監，甫於98年9月28日
    因保護管束期滿未經撤銷而視為執行完畢。詎仍不知悔改，
    竟基於施用第一級毒品海洛因之犯意，於99年8月2日10時40
    分為警採尿前72小時內某時，在彰化縣彰化市彰化火車站廁
    所內，以將海洛因加水混合置入針筒後再予施打手臂之方式
    ，施用海洛因1次。嗣於99年8月2日10時40分許，為警依法
    採集其尿液送驗，結果呈嗎啡陽性反應，始悉上情。
二、案經彰化縣警察局員林分局報告臺灣彰化地方法院檢察署檢
    察官偵查起訴。
    理  由
一、被告陳雨嵐於準備程序中，先就前揭犯罪事實為有罪之陳述
    ，且所犯係死刑、無期徒刑、最輕本刑為3年以上有期徒刑
    以外之罪，經本院合議庭依刑事訴訟法第273條之1第1項之
    規定，裁定由受命法官獨任進行簡式審判程序，合先敘明。
二、訊據被告陳雨嵐對於上揭施用第一級毒品海洛因之犯行坦承
    不諱，且經警於99年8月2日10時40分許採集其尿液送驗，結
    果呈嗎啡陽性反應，有尿液代號與真實姓名對照認證單及詮
    昕科技股份有限公司濫用藥物尿液檢驗報告各1份附卷可按
    ，足徵被告之自白與事實相符。又按修正毒品危害防制條例
    就施用毒品者，僅於「初犯」及「5年後再犯」二種情形，
    有其追訴條件之限制，即須於初犯經觀察、勒戒或強制戒治
    釋放後，5年內均無施用毒品之行為，始能認其前所實施之
    觀察、勒戒或強制戒治已足遮斷毒癮，而得於5年後再犯時
    ，再予適用初犯之規定，重行觀察、勒戒等程式；倘5年內
    已經再犯，被依法追訴處罰，縱其第3次（或第3次以上）施
    用毒品之時間在初犯釋放5年以後，即與「5年後再犯」之情
    形有別，且因已於「5年內再犯」，顯見其再犯率甚高，原
    實施觀察、勒戒或強制戒治，已無法收其實效，而無5年戒
    斷期之存在，自無再經觀察、勒戒及強制戒治之必要，應由
    檢察官逕行起訴，最高法院95年度台非字第59號判決、95
    年度台非字第65號判決及95年度第7次刑事庭會議決定足供
    參照。查本件被告前於91年間曾因施用毒品案件，經送強制
    戒治後，於92年5月11日執行完畢釋放；復於5年內之96年間
    因施用第一、二級毒品等案件，經法院各判處有期徒刑1年
    、10月、1年、6月確定等情，有臺灣彰化地方法院檢察署刑
    案資料查註紀錄表及臺灣高等法院被告前案紀錄表各1份在
    卷可參，是以依照上開說明，本件被告施用毒品之犯行既經
    檢察官提起公訴，本院自應依法論科。綜上，本件事證明確
    ，被告上開施用毒品之犯行，應堪認定。
三、核被告陳雨嵐所為，係犯毒品危害防制條例第10條第1項之
    施用第一級毒品罪。又其持有第一級毒品海洛因並進而施用
    ，其持有之低度行為應為施用之高度行為所吸收，不另論罪
    。又查被告於96年間曾因施用第一、二級毒品等案件，經法
    院各判處有期徒刑1年、10月、1年、6月確定，嗣前2案經法
    院各裁定減刑為有期徒刑6月、5月，並定應執行有期徒刑10
    月確定，後2案則經法院定應執行有期徒刑1年4月確定；而
    其入監接續執行前開案件後，於98年3月16日因假釋付保護
    管束而出監，甫於98年9月28日因保護管束期滿未經撤銷而
    視為執行完畢等情，有臺灣高等法院被告前案紀錄表1份附
    卷可憑，其受上開有期徒刑執行完畢後，5年以內故意再犯
    本件有期徒刑以上之罪，為累犯，應依法加重其刑。爰審酌
    被告前曾因施用毒品經送強制戒治執行完畢後，猶不思戒絕
    毒癮、革除惡習，顯未能深切悔改並記取教訓，惟念及其施
    用毒品之犯行，在本質上乃屬自我戕害身心健康之行為，且
    其並未因此而有破壞社會秩序或侵害他人權益之情形，以及
    犯後坦承犯行，態度尚佳等一切情狀，量處如主文所示之刑
    ，以資懲戒。
據上論斷，應依刑事訴訟法第273條之1第1項、第299條第1項前
段，毒品危害防制條例第10條第1項，刑法第11條前段、第47條
第1項，判決如主文。
本案經檢察官林佳裕到庭執行職務。
中    華    民    國    99    年    12    月    31    日
                        臺灣彰化地方法院刑事第九庭
                                法  官  紀佳良
以上正本證明與原本無異。
如不服本判決，應於判決送達後十日內向本院提出上訴狀 (須附
繕本 )。
中    華    民    國    99    年    12    月    31    日
                                書記官  林佑儒
附錄論罪科刑法條：
毒品危害防制條例第十條：
施用第一級毒品者，處六月以上五年以下有期徒刑。
施用第二級毒品者，處三年以下有期徒刑。

司法院資訊處製作；財團法人民間司法改革基金會備份。
